臺灣屏東地方法院刑事判決　　　　　　　　94年度易字第73號
公　訴　人　臺灣屏東地方法院檢察署檢察官
被　　　告　乙○○　男　34歲.
上列被告因竊盜案件，經檢察官提起公訴（94年度偵字第102號）
及臺灣高雄地方法院檢察署移送併辦（94年度訴偵字第357號）
，本院裁定改依簡式審判程序進行，茲判決如下：
    主  文
乙○○共同連續攜帶兇器竊盜，累犯，處有期徒刑拾月。扣案之
破壞剪壹支沒收。
    事  實
一、乙○○於民國91年間因違反毒品危害防制條例案件，經本院
    以91年度訴字第508號判決處有期徒刑8月確定，嗣經入監執
    行至93年4月12日因縮短刑期執行完畢。詎乙○○仍不知悔
    改，竟因欠缺金錢，與簡慶雲（本院另案審理中）共同基於
    意圖為自己不法所有之概括犯意聯絡，於93年11月23日11時
    45 分許，在屏東縣新園鄉○○○段臺灣糖業股份有限公司
    （下稱臺糖公司）所有之甘棠門農場17號耕區，由乙○○持
    向不知情之羅噴水所借得，客觀上可供兇器使用之鐵撬1支
    ，將原覆蓋於台糖公司所有之鐵軌上的泥土挖開，並由簡慶
    雲持向羅噴水所借得的乙炔切割器1組（包括乙炔鋼瓶1罐、
    氧氣鋼瓶1罐、乙炔線1組、火鎗頭1個。起訴書事實欄誤載
    為乙炔2瓶，應予更正）及手推車一臺，將上開臺糖公司所
    有之鐵軌燒斷搬至手推車上以竊取之。嗣於同日11時50分許
    乙○○、簡慶雲將其等竊得之鐵軌置放手推車上正欲離去之
    際，為屏東縣警察局東港分局巡邏警員查獲，並扣得鐵撬1
    支、乙炔切割器1組及手推車1臺。(二)94年2月11日13時40分
    許，乙○○見億得企業有限公司（下稱億得公司）在高雄縣
    大寮鄉○○路38巷之倉庫無人看守，竟以其所有，客觀上可
    供兇器使用之破壞剪1支，將億得公司設置於上開倉庫前方
    ，作為防盜用之圍牆附屬鐵門中之鐵絲網剪開後，進入著手
    翻尋倉庫前空地上推置之廢鐵等物品欲以竊取，惟此時因觸
    動億得公司所設置之保全設備，經保全人員通知警方前往追
    捕，乙○○始未能得手。嗣經高雄縣政府警察局林園分局巡
    邏警員接得通報後至上開地點查獲，並扣得破壞剪1支。
二、案經屏東縣警察局東港分局報請臺灣屏東地方法院檢察署檢
    察官偵查起訴，及高雄縣政府警察局林園分局報請臺灣高雄
    地方法院檢察署檢察官函送併辦。
    理  由
一、訊據被告乙○○對於上開事實均坦白承認，核與被害人臺糖
    公司甲○○、億得公司負責人丙○○於警方詢問時證述之情
    節相符，並有照片10幀在卷足稽，復經警扣得鐵撬1支、乙
    炔切割器1組（包括乙炔鋼瓶1罐、氧氣鋼瓶1罐、乙炔線1組
    、火鎗頭1個）、手推車1臺及破壞剪1支可佐，足以認定其
    犯行。本案事證明確，被告犯行堪以認定。
二、按刑法第三百二十一條第一項第三款之攜帶兇器竊盜罪，係
    以行為人攜帶兇器竊盜為其加重條件，此所謂兇器，其種類
    並無限制，凡客觀上足對人之生命、身體、安全構成威脅，
    具有危險性之兇器均屬之。查本案被告乙○○與另案被告簡
    慶雲行為時所攜帶並用以行竊之乙炔切割器不惟本身為金屬
    製品，且其噴焰更足以燒灼傷人，另其攜帶之鐵撬、破壞剪
    亦屬金屬製品，均為尖長狀，於客觀上皆具有危險性，足以
    對人之身體、生命構成威脅，均可認定為兇器。是核被告乙
    ○○就前揭犯罪事實欄編號(一)之行為，係犯刑法第321條第1
    項第3款之攜帶兇器竊盜既遂罪；就編號(二)之行為，係犯刑
    法第321條第1項第2款、第3款之毀壞牆垣攜帶兇器竊盜未遂
    罪。被告與另案被告簡慶雲間，就本案犯罪事實欄編號(一)之
    行為有犯意聯絡與行為分擔，係共同正犯。至於犯罪事實欄
    編號(二)之犯罪事實，雖未據公訴人起訴，本院認此部分與本
    案已起訴部分有連續犯之裁判上一罪關係，亦為起訴之效力
    所及，應併予審理。又被告先後為一次攜帶兇器竊盜既遂、
    一次毀壞牆垣攜帶兇器竊盜未遂犯行，時間緊接，所犯為基
    本構成要件相同之罪，顯係基於概括犯意為之，為連續犯，
    應依刑法第56條規定從情節較重之犯罪事實欄編號(一)之刑法
    第321條第1項第3款攜帶兇器竊盜既遂罪論處，並加重其刑
    。被告曾於91年間因違反毒品危害防制條例案件，經本院以
    91年度訴字第508號判決處有期徒刑8月確定，嗣經入監執行
    至93年4月12日因縮短刑期執行完畢等情，有臺灣屏東地方
    法院檢察署刑案資料查註紀錄表及臺灣高等法院被告全國前
    案紀錄表各一紙在卷可按，其於五年之內再犯有期徒刑以上
    刑之本罪，為累犯，應依法加重其刑。其有2種刑之加重事
    由，應遞加重之。爰審酌被告為求不勞而獲無視他人財產權
    利之犯罪動機、行竊次數為2次，所竊之物品價值非貴重，
    且坦承犯行，稍有悔悟之態度等一切情狀，量處如主文所示
    之刑。扣押在案之破壞剪1支為被告乙○○所有，且供犯罪
    所用，已如上述，應依刑法第38條第1項第2款規定，宣告沒
    收之。另扣案之鐵撬1支、乙炔切割器1組（包括乙炔鋼瓶1
    罐、氧氣鋼瓶1罐、乙炔線1組、火鎗頭1個）及手推車一臺
    ，為共同正犯簡慶雲向不知情之友人羅噴水所借得，並非被
    告乙○○或其共同正犯所有之物，業經被告供承在卷，就此
    部分爰不另為沒收之宣告。
據上論斷，應依刑事訴訟法第273條之1第1項、第299條第1項前
段，刑法第28條、第56條、第321條第1項第3款、第47條、第38
條第1項第2款，判決如主文。
本案經檢察官鄭伊鈞到庭執行職務。
中　　華　　民　　國　　94　　年　　3 　　月　　31　　日
                  刑事第五庭    法  官  林柏泓
以上正本證明與原本無異。
如不服本判決應於收受本判決送達後十日內向本院提出上訴書狀
，其未敘述上訴理由者，並得於提起上訴後十日內向本院補提理
由書狀（均須按他造當事人之人數附繕本）「切勿逕送上級法院
」
                                書記官  劉淑蓉
中　　華　　民　　國　　94　　年　　4 　　月　　6 　　日
附錄法條：
中華民國刑法第三百二十一條
犯竊盜罪而有左列情形之一者，處六月以上、五年以下有期徒刑
：
一  於夜間侵入住宅或有人居住之建築物、船艦或隱匿其內而犯
之者。
二  毀越門扇、牆垣或其他安全設備而犯之者。
三  攜帶兇器而犯之者。
四  結夥三人以上而犯之者。
五  乘火災、水災或其他災害之際而犯之者。
六  在車站或埠頭而犯之者。
前項之未遂犯罰之。
